【裁判字號】    98,易緝,5
【裁判日期】    980728
【裁判案由】    竊盜
【裁判全文】
臺灣臺東地方法院刑事判決               98年度易緝字第5號
公  訴  人  臺灣臺東地方法院檢察署檢察官
被      告  乙○○
                    （現另案於臺灣臺東監獄執行中）
上列被告因竊盜案件，經檢察官提起公訴（96年度偵字第358、3
78、525、948、1158、1314、1315號），本院判決如下：
    主    文
乙○○犯如附表所示之罪，各處如附表所示之刑，應執行有期徒
刑壹年，如易科罰金，以新臺幣壹仟元折算壹日。扣案之鐵鉗壹
支沒收。
    犯罪事實
一、乙○○先後分別與己○○、丁○○、黃己人（詳如附表「參
    與之行為人」欄所載，己○○、丁○○、黃己人均經本院判
    決確定），共同基於意圖為自己不法所有之犯意聯絡，先後
    於附表所示之時間、地點，以徒手搬運或攜帶如附表編號4
    所示客觀上足供兇器使用之工具，竊取如附表所示被害人之
    財物。嗣於民國96年2月2日晚上8時30分許，己○○因另涉
    竊盜案件，為警於臺東縣鹿野鄉○○路○段瑞源三岔路口時
    攔查，及丁○○於96年2月11日晚上9時許，接受警方詢問時
    ，主動提供鐵鉗1支（丁○○所有供犯本案附表編號4竊盜所
    用之物），而循線查悉上情。
二、案經臺東縣警察局關山分局報告臺灣臺東地方法院檢察署檢
    察官偵查起訴。
    理    由
壹、程序部分（證據能力部分）：
    按被告以外之人於審判外之言詞或書面陳述（即學理上所稱
    之「傳聞證據」），除法律有規定者外，不得作為證據（即
    學理上所稱之「傳聞法則」）。刑事訴訟法第159條第1項固
    有明文。惟按被告以外之人於審判外之陳述，雖不符刑事訴
    訟法第159條之1至之4之規定，而經當事人於審判程序同意
    作為證據，法院審酌該言詞陳述或書面陳述作成時之情況，
    認為適當者，亦得為證據；當事人、代理人或辯護人於法院
    調查證據時，知有第159條第1項不得為證據之情形，而未於
    言詞辯論終結前聲明異議者，視為有前項之同意，刑事訴訟
    法第159條之5定有明文。查本案以下所引用之傳聞證據，被
    告乙○○於本院準備程序中均表示沒有意見，同意作為證據
    ，且迄於言詞辯論終結前，亦未就本院所調查之證據資料主
    張有刑事訴訟法第159條第1項不得為證據之情形，本院審酌
    該證據作成之情況，認均無不適當情事，依刑事訴訟法第15
    9條之5第2項之規定，均有證據能力，合先敘明。
貳、實體部分：
一、訊之被告乙○○對於附表編號1、2、4所示之竊盜事實均已
    坦認不諱，核與證人即共犯己○○、黃己人、丁○○於警詢
    、偵訊及本院審理時，證人即被害人丙○○、廖成偉，證人
    溫源田於警詢時之證述內容大致相符，並有現場照片18張，
    會勘紀錄2份，現場圖2份等在卷可稽，被告乙○○上開任意
    性自白，核與事實相符，堪可採信，其此部分犯行，事證明
    確，應依法論科。另就附表編號2部分，證人即共犯丁○○
    於本院審理時具結證稱：本件是伊與己○○、乙○○去偷的
    ，己○○開車，伊和陳玉鳳去拉路燈的電纜線並捆起來，那
    是已經被人家剪掉的，伊住在附近，經過那一片外面就可以
    看到有別人剪斷的電纜線，所以邀乙○○、己○○去載這些
    電纜線，那已經是被人家剪掉的，伊等只是負責拉出來而已
    ，所以沒有用到工具，當天車上只有帶2個類似飼料袋的塑
    膠麻袋，電纜線捆好可以裝麻袋，才不會鬆開等語（見本院
    96年度易字第217號影印卷二所附97年10月14日審判筆錄）
    ，核與證人廖成偉所證失竊情節大致相符，並有卷附現場圖
    、會勘紀錄及現場照片等可資佐證，是就此部分事實，被告
    乙○○與共犯丁○○、己○○並未攜帶工具乙節，已據丁○○結證如上，起訴書所載攜帶鐵剪1支等語，容有誤會。又
    訊據被告乙○○矢口否認有如附表編號3所示之竊盜犯行，
    辯稱：附表編號3的那次竊盜，伊沒有去，伊是在路邊撿葉
    子，不知道他們是要進去工寮偷東西，伊也沒有幫忙搬東西
    ，伊去的時候，他們是叫伊在路邊幫他們看東西，當時是丁○○叫伊過去工寮那邊吸食安非他命，伊只有在車上看到一
    些被偷來的東西，當時車子是停放在工寮旁邊的稻田裡面，
    伊到的時候，車子裡面已經有一些鐵製的物品了，也已經用
    帆布蓋好了，那台車子是藍色的，是小貨車的樣子，車主是
    何人伊不知道，但是伊沒有問他們東西是哪裡來的，後來這
    些東西是載運到那裡去變賣的，伊也不知道；當時伊是騎乘
    機車到丁○○說的工寮去的云云。經查，就附表編號3所示
    竊盜部分，證人丁○○、己○○於檢察官偵訊及本院審理時
    均明確證稱被告乙○○有參與搬運附表編號3所示財物之事
    實（見臺灣臺東地方法院檢察署96年度偵字第948號偵查卷
    所附96年5月8日偵訊筆錄；本院96年度易字第217號影印卷
    二所附97年10月14日、97年11月27日審判筆錄；本院易緝卷
    所附98年7月14日審判筆錄第4、6頁即該卷第87、89頁），
    核與證人即被害人戊○○所證失竊情節相符，並有現場圖1
    份、現場照片8張等可資佐證，此部分事實，足堪認定。而
    證人丁○○、己○○亦均否認被告乙○○所陳當時是要去現
    場施用毒品乙節（見本院易緝卷第87、89頁）。綜上，被告
    乙○○否認此部分犯行，實為卸責之詞，不足為採。其所為
    上開竊盜犯行，事證明確，應依法論科。
二、論罪科刑部分：
（一）核被告乙○○所為如附表編號1、2、3之犯行，均係犯刑
      法第321條第1項第4款之結夥三人以上竊盜罪，所為如附
      表編號4之犯行，係犯同法第321條第1項第3款之攜帶兇器
      竊盜罪。公訴人認被告乙○○所為附表編號2竊盜部分，
      係涉犯刑法第321條第1項第3、4款之結夥三人以上攜帶兇
      器竊盜罪，參酌上開說明，容有未合，惟因二者基本社會
      事實同一，爰依法變更起訴法條。被告乙○○、己○○、
      丁○○、黃己人，分別就附表所示各次竊盜犯行（詳如附
      表「參與之行為人」欄所載），均各自有犯意之聯絡及行
      為之分擔，為共同正犯。被告乙○○所為上開各罪，犯意
      各別、行為互殊，應予分論併罰。爰審酌被告正值盛壯之
      年，卻不知努力工作以獲取正當報酬，反以攜帶兇器、結
      夥三人以上等方式，多次竊取他人財物，影響社會治安重
      大及，惟念其犯後坦承大部分犯行及竊盜之動機、目的、
      手段、其所竊得之財物價值、數量，其生活狀況、智識程
      度等一切情狀，各量處如主文所示之刑，並就附表編號1
      、2、4部分，諭知易科罰金之折算標準。
（二）又被告乙○○所為附表所示犯行之犯罪時間，均係在96年
      4月24日以前，所犯符合中華民國九十六年罪犯減刑條例
      第2條所定之減刑條件，應依該減刑條例第2條第1項第3款
      之規定，均減其宣告刑2分之1，並均諭知易科罰金之折算
      標準，並定其應執行之刑。另按司法院大法官釋字第662
      號解釋文謂：「中華民國94年2月2日修正公布之現行刑法
      第41條第2項，關於數罪併罰，數宣告刑均得易科罰金，
      而定應執行刑之刑逾6個月者，排除適用同條第1項得易科
      罰金之規定部分，與憲法第23條規定有違，並與本院釋字
      第366號解釋意旨不符，應自本解釋公布之日起失其效力
      」，是對於數罪併罰之數宣告刑如均得易科罰金，而定應
      執行之刑雖已逾6月之案件，依司法院大法官釋字第366號
      暨第662號解釋意旨，仍得易科罰金。從而，就被告乙○○所諭知之前揭宣告刑，均得易科罰金，則所定上開應執
      行刑，自應併予諭知易科罰金之折算標準。
（三）末按刑法第38條第3項係規定「犯罪行為人」所有供犯罪
      所用之物，得宣告沒收，並非規定屬「被告」所有之物，
      始得宣告沒收，而共同正犯於意思聯絡範圍內，組成一共
      犯團體，團體中之任何成員均為「犯罪行為人」，供犯罪
      所用之物，只要屬於「犯罪行為人」所有，均得宣告沒收
      ，不以必屬於本件被告所有者為限（最高法院92年度台上
      字第787號判決意旨參照）。扣案之鐵鉗1支為共犯即同案
      被告丁○○所有，供被告乙○○與同案被告丁○○犯如附
      表編號4所示之竊盜犯行所用之物，業據乙○○、丁○○
      供明在卷，自應依刑法第38條第1項第2款宣告沒收之。至
      於被告乙○○與同案被告己○○、丁○○於附表編號2所
      示竊案使用之麻袋2個，既未經扣案，無法證明是否尚未
      滅失，且非屬違禁物，亦與公共利益無涉，為免執行困難
      ，爰不併予宣告沒收，附此說明。
據上論斷，應依刑事訴訟法第299條第1項前段、第300條，刑法
第28條、第321條第1項第3款、第4款、第41條第1項前段、第51
條第5款、第38條第1項第2款，中華民國九十六年罪犯減刑條例
第2條第1項第3款、第7條、第9條，判決如主文。
本案經檢察官甲○○到庭執行職務
中    華    民    國    98    年    7     月    28    日
                  刑事第二庭  審判長法  官  李水源
                                    法  官  蔡慧雯
                                    法  官  盧亨龍
以上正本證明與原本無異。
如不服本判決應於收受送達後10日內向本院提出上訴書狀，並應
敘述具體理由；其未敘述上訴理由者，應於上訴期間屆滿後20日
內向本院補提理由書（均須按他造當事人之人數附繕本）。「切
勿逕送上級法院」。告訴人或被害人對於本判決如有不服，請書
具不服之理由狀，請求檢察官上訴者，其上訴期間之計算係以檢
察官收受判決正本之日期為準。
                                    書記官  石佳琪
中    華    民    國    98    年    7     月    28    日
附錄本案論罪科刑法條全文：
刑法第321條
犯竊盜罪而有左列情形之一者，處6月以上、5年以下有期徒刑：
一  於夜間侵入住宅或有人居住之建築物、船艦或隱匿其內而犯
    之者。
二  毀越門扇、牆垣或其他安全設備而犯之者。
三  攜帶兇器而犯之者。
四  結夥三人以上而犯之者。
五  乘火災、水災或其他災害之際而犯之者。
六  在車站或埠頭而犯之者。
前項之未遂犯罰之。
附表
  ┌──┬───┬───┬────┬─────┬────┬──────┐
  │    │      │      │竊盜地點│          │        │            │
  │編號│參與之│時  間│及行為方│被害人及失│所犯法條│罪名及宣告刑│
  │    │行為人│      │式或使用│竊財物    │        │            │
  │    │      │      │之工具  │          │        │            │
  ├──┼───┼───┼────┼─────┼────┼──────┤
  │    │乙○○│95年8 │臺東縣臺│國統國際股│刑法第32│乙○○結夥三│
  │1   │、陳金│月間某│東市建農│份有限公司│1條第1項│人以上竊盜，│
  │    │成、黃│日晚上│路71號旁│所有；白鐵│第4款加 │處有期徒刑陸│
  │    │己人、│某時許│之魚塭；│馬達6具， │重竊盜罪│月，如易科罰│
  │    │丁○○│      │結夥3人 │及連接到水│        │金，以新臺幣│
  │    │      │      │以上徒手│車的電纜線│        │壹仟元折算壹│
  │    │      │      │搬運    │          │        │日，減為有期│
  │    │      │      │        │          │        │徒刑月，如│
  │    │      │      │        │          │        │易科罰金，以│
  │    │      │      │        │          │        │新臺幣壹仟元│
  │    │      │      │        │          │        │折算壹日。  │
  ├──┼───┼───┼────┼─────┼────┼──────┤
  │    │乙○○│95年10│臺東縣鹿│臺東縣鹿野│刑法第32│乙○○結夥三│
  │2   │、陳金│月間某│野鄉永安│鄉○○○路│1條第1項│人以上竊盜，│
  │    │成、林│日之日│村永隆往│燈電纜線共│第4款加 │處有期徒刑陸│
  │    │菊美  │間某時│永昌之鄉│約800公尺 │重竊盜罪│月，如易科罰│
  │    │      │許    │道；結夥│          │        │金，以新臺幣│
  │    │      │      │3人以上 │          │        │壹仟元折算壹│
  │    │      │      │，以麻袋│          │        │日，減為有期│
  │    │      │      │2個（未 │          │        │徒刑月，如│
  │    │      │      │扣案）裝│          │        │易科罰金，以│
  │    │      │      │載偷得之│          │        │新臺幣壹仟元│
  │    │      │      │電纜線  │          │        │折算壹日。  │
  ├──┼───┼───┼────┼─────┼────┼──────┤
  │    │乙○○│95年11│臺東縣鹿│戊○○所有│刑法第32│乙○○結夥三│
  │3   │、陳金│月初某│野鄉永安│；農用灑水│1條第1項│人以上竊盜，│
  │    │成、林│日之日│村永隆往│器、鐵環各│第4款加 │處有期徒刑柒│
  │    │菊美  │間某時│永昌道路│4箱、銅質 │重竊盜罪│月，減為有期│
  │    │      │許    │旁之工寮│開關4個、 │        │徒刑月又拾│
  │    │      │      │內；結夥│柵架鋼索15│        │伍日，如易科│
  │    │      │      │3人以上 │個，共重約│        │罰金，以新臺│
  │    │      │      │，徒手搬│800公斤   │        │幣壹仟元折算│
  │    │      │      │運      │          │        │壹日。      │
  ├──┼───┼───┼────┼─────┼────┼──────┤
  │    │乙○○│95年11│臺東縣延│白光勝所有│刑法第32│乙○○共同攜│
  │4   │、林菊│月初某│平鄉○○○○路燈電纜│1條第1項│帶兇器竊盜，│
  │    │美    │日下午│部落往延│線約30公尺│第3款加 │處有期徒刑陸│
  │    │      │某時許│平鄉蝴蝶│          │重竊盜罪│月，如易科罰│
  │    │      │      │谷道左側│          │        │金，以新臺幣│
  │    │      │      │；鐵鉗1 │          │        │壹仟元折算壹│
  │    │      │      │支      │          │        │日，減為有期│
  │    │      │      │        │          │        │徒刑月，如│
  │    │      │      │        │          │        │易科罰金，以│
  │    │      │      │        │          │        │新臺幣壹仟元│
  │    │      │      │        │          │        │折算壹日。扣│
  │    │      │      │        │          │        │案之鐵鉗壹支│
  │    │      │      │        │          │        │沒收。      │
  └──┴───┴───┴────┴─────┴────┴──────┘


司法院資訊處製作；財團法人民間司法改革基金會備份。
